【裁判字號】    98,審訴,2924
【裁判日期】    980714
【裁判案由】    清償借款
【裁判全文】
臺灣臺北地方法院民事判決            98年度審訴字第2924號
原      告  國泰世華商業銀行股份有限公司
法定代理人  乙○○
訴訟代理人  甲○○
被      告  丙○○
上列當事人間請求清償借款事件，本院於民國98年6月30日言詞
辯論終結，判決如下：
    主  文
被告應給付原告新臺幣肆拾玖萬壹仟伍佰參拾參元，及如附表一
所示之利息。
被告應給付原告新臺幣柒萬捌仟陸佰肆拾壹元，及如附表二所示
之利息。
被告應給付原告新臺幣貳拾伍萬玖仟壹佰捌拾陸元，及如附表三
所示之利息。
訴訟費用新臺幣玖仟零參拾元由被告負擔。
  事實及理由
壹、程序方面：
一、按因合併而消滅之公司，其權利義務，應由合併後存續或另
    立之公司承受，公司法第319條準用同法第75條規定，定有
    明文。查世華聯合商業銀行股份有限公司於民國92年6月26
    日與國泰商業銀行股份有限公司合併，以世華聯合商業銀行
    股份有限公司（下稱世華銀行）為存續公司，並更名為國泰
    世華商業銀行股份有限公司，此有公司變更登記表、財政部
    92年6月26日台財融(二)字第0920028794號函在卷足憑（見本
    院卷第21、22頁），是原世華銀行之權利義務關係，由合併
    後存續並更名之國泰世華商業銀行股份有限公司即原告概括
    承受，合先敘明。
二、兩造合意本院為因貸款契約涉訟之第一審管轄法院，有原告
    提出之信用卡約定條款第26條及簡易通信貸款第13條可稽，
    依民事訴訟法第24條規定，本院就本件有管轄權。
三、原告原起訴請求被告給付新臺幣（下同）829,360元，及其
    中462,571元自95年6月9日起至清償日止，按年息19.7%計算
    之利息，及其中75,051元自95年6月9日起至清償日止，按年
    息14.88%計算之利息，另按月計收帳務管理費288元，暨其
    中255,038元自95年6月9日起至96年6月27日止，按年息4.88
    %計算之利息，並自96年6月28日起至清償日止，按年息14.8
    8%計算之利息，另自95年6月9日起至清償日止，按月計收帳
    務管理費368元，嗣改為如聲明所示之請求，核屬民事訴訟
    法第255條第1項第3款之減縮應受判決事項之聲明，自應予
    准許。
四、再本件被告未於言詞辯論期日到場，核無民事訴訟法第386
    條各款所列情形，爰依原告之聲請，由其一造辯論而為判決
    。
貳、實體方面：
一、原告主張：
  (一)被告於90年8月3日向世華銀行請領信用卡（卡號為0000-000
    0-0000-0000），依約被告即得於特約商店記帳消費，惟應
    於當期繳款截止日前向伊全部清償，或以循環信用方式繳付
    最低應繳金額，逾期清償者，另應按年息19.7%計付利息，
    如連續2期未繳付最低應繳金額或繳付款項未達未達伊所定
    最低應繳金額者，喪失期限利益。
  (二)被告於93年6月1日以伊代償卡（卡號：0000-0000-0000-000
    0）代付其於富邦商業銀行信託部、大眾商業銀行信用卡中
    心、荷蘭銀行之信用卡欠款，就該代償部分之利息及費用，
    計收方式以代償後，前18個月內以年息5.88%計收利息，第1
    9個月起以年息14.88%計收利息，另按月收取帳務管理費288
    元。
  (三)被告於94年6月27日以伊代償卡（卡號：0000-0000-0000-00
    00）代付其於臺灣新光商業銀行、大眾商業銀行信用卡中心
    ，日盛國際商業銀行、中國信託商業銀行、荷蘭銀行、台北
    富邦信用卡總處之信用卡欠款，就該代償部分之利息及費用
    ，計收方式以代償後，前24個月以年息4.88%計收利息，第2
    5個月起以年息14.88%計收利息，另按月收取帳務管理費368
    元。
  (四)被告於93年8月12日向伊申請280,000元之簡易通信貸款（卡
    號：0000-0000-0000-0000），未清償部份240,800元由伊於
    94年3月30日同意續約展延，約定分60期清償，按年息14.8%
    計算之利息；又於94年6月1日申請210,000元之簡易通信貸
    款（卡號：0000-0000-0000-0000），按年息18.5%計付利息
    。均分60期攤還，採本利平均攤還方式按月計付本息，併入
    信用卡帳單中與信用卡消費帳款一同繳納，如未依約於繳款
    期限前繳款或未繳足月付金時，伊得將未繳金額之本金部分
    ，或經伊主張視為到期之本金部分，按信用卡循環利率（年
    息19.7%）計息，倘延遲繳款經伊主張暫停被告信用卡權利
     時，即喪失期限利益。
  (五)詎被告未依約繳款，所欠債務視為全部到期，截至95年6月8
    日止，積欠829,360元（信用卡帳款34,626元、利息1,667元
    ；代償卡帳款75,051元、利息2,726元、手續費864元；代償
    卡帳款255,038元、利息3,044元、手續費1,104元；簡易通
    信貸款帳款231,686元、利息11,509元；簡易通信貸款帳款
    196,223元、利息10,396元、手續費5,390元），除應一次清
    償，另應給付如附表1至3所示之利息。為此依信用卡、代償
    卡契約及簡易通信貸款契約起訴，並聲明：如主文第1至3項
    所示。
二、原告主張之事實，業據其提出信用卡消費帳款債權明細報表
    信用卡申請書暨約定條款、代償卡申請書暨約定條款、簡易
    通信貸款申請書暨約定書及信用卡對帳單為證，且被告經合
    法通知，未於言詞辯論期日到場爭執，亦未提出書狀作何聲
    明或陳述，以供本院斟酌，自堪信為真正。從而，原告依信
    用卡、代償卡契約及簡易通信貸款契約起訴，請求被告給付
    829,360元，及如附表1至3所示之利息，為有理由，應予准
    許。
三、訴訟費用負擔之依據：民事訴訟法第78條。（第一審裁判費
    9,030元）。
中    華    民    國    98    年    7     月    14    日
                  民事第六庭    法  官  許純芳
以上正本係照原本作成
如對本判決上訴，須於判決送達後20日內向本院提出上訴狀
中    華    民    國    98    年    7     月    14    日
                                書記官  陳怡君
附表1：
┌─────────────┬─────────────┐
│計息本金（新臺幣）        │利息                      │
│                          ├───────┬─────┤
│                          │計息期間      │利率(年息)│
├─────────────┼───────┼─────┤
│462,571元（信用卡34,662元+│自95.6.9起至清│19.7%     │
│簡易通信貸231,686元+簡易通│償日止        │          │
│信貸款196,223元)          │              │          │
└─────────────┴───────┴─────┘
 附表2：
┌─────────────┬─────────────┐
│計息本金（新臺幣）        │利息                      │
│                          ├───────┬─────┤
│                          │計息期間      │利率(年息)│
├─────────────┼───────┼─────┤
│75,071元（代償卡）        │自95.6.9起至清│14.88%    │
│                          │償日止        │          │
└─────────────┴───────┴─────┘
  附表3：
┌─────────────┬─────────────┐
│計息本金（新臺幣）        │利息                      │
│                          ├───────┬─────┤
│                          │計息期間      │利率(年息)│
├─────────────┼───────┼─────┤
│255,038元（代償卡)        │自95.6.9起至96│4.88%     │
│                          │.6.27止       │          │
│                          ├───────┼─────┤
│                          │自96.6.28起至 │14.88%    │
│                          │清償日止      │          │
└─────────────┴───────┴─────┘


司法院資訊處製作；財團法人民間司法改革基金會備份。
